【裁判字號】    88,易,1309
【裁判日期】    890216
【裁判案由】    詐欺
【裁判全文】
臺灣彰化地方法院刑事判決                        八十八年度易字第一三九號
    公  訴  人  臺灣彰化地方法院檢察署檢察官
    被      告  甲○○
右列被告因詐欺案件，經檢察官提起公訴（八十八年度偵緝字第三九七號），本院判
決如左：
    主      文
甲○○意圖為自己不法之所有，以詐術使人將本人之物交付，處拘役參拾日。緩刑貳
年。
    事      實
一、甲○○明知其工作收入不定，並無支付購車款項之能力，竟意圖為自己不法之所
    有，於民國（下同）八十七年八月十日至丁○○○有限公司（下簡稱龍駒公司）
    ，向龍駒公司業務員乙○○佯稱其每月收入達新台幣（下同）四萬元，欲以附條
    件買賣方式分期付款購買ＮＯＹ─八九三號機車一部，致龍駒公司不疑有他，而
    與甲○○訂定附條件買賣契約，約定總價金為七萬八千元，頭期款需先繳納六千
    元，餘款自八十七年九月十二日起至八十八年八月十二日止分十二期給付，以每
    月一期，每期繳納六千元，並將上開機車交付甲○○使用。詎甲○○詐得上開機
    車後，僅繳納二期款項計一萬二千元，即因無資力而拒不按期繳納餘款，且避不
    見面，致龍駒公司遍尋不著，始知受騙。
二、案經龍駒公司訴由台灣彰化地方法院檢察署檢察官偵查起訴。
    理      由
一、訊據被告甲○○固坦承有於右揭時地向龍駒公司購買機車乙情，惟辯稱：伊並未
    於簽約時表示每月有四萬元收入，且於八十七年底遷移訂約處所時，有告知龍駒
    公司之職員丙○○，並在請求給予緩期清償時獲得應允，事後亦將機車返還龍駒
    公司，並無為自己不法所有意圖云云。然查，被告向龍駒公司購買上開機車於繳
    納頭期款六千元及第一、二期款項各六千元後，即連同所購得之機車遷移不明等
    情，業據告訴人龍駒公司代理人賴政志、乙○○迭於偵訊及本院調查時指述綦詳
    ，復有存證信函一件在卷可稽，且被告亦自承簽約時係由其提供填載顧客資料卡
    上年資及收入之情形，並於搬遷上開機車時未通知告訴人龍駒公司等情，核與證
    人丙○○證述情節相符，參諸被告於繳納二期款項後，即無力繳納餘款，且避不
    見面，益徵其資力困窘之狀，顯見被告自始即有意圖為自己不法所有之犯意，是
    其所辯，委無足採，被告犯行洵堪認定。
二、核被告所為，係犯刑法第三百三十九條第一項之詐欺取財罪。爰審酌被告犯罪之
    動機、手段、所生危害尚屬輕微、業將機車返還告訴人龍駒公司及達成和解等一
    切情狀，量處如主文所示之刑。又被告前未曾受有期徒刑以上刑之宣告，有本院
    被告全國前案紀錄表在卷可按，其係一時貪慾致觸法網，智慮未深，經此教訓，
    爾後應知戒慎，而無再犯之虞，本院認其所受本案刑之宣告以暫不執行為適當，
    併諭知緩刑二年，以啟自新。
據上論斷，應依刑事訴訟法第二百九十九條第一項前段，刑法第三百三十九條第一項
、第七十四條第一款，罰金罰鍰提高標準條例第一條前段，判決如主文。
本案經檢察官林俞妙到庭執行職務
中      華        民        國    八十九    年    二    月     十六     日
                                        臺灣彰化地方法院刑事第三庭
                                            法      官  林  玉  珮
右正本證明與原本無異。
如不服本判決，應於判決送達後十日內向本院提出上訴狀( 須附繕本 )。
告訴人或被害人對於判決如有不服具備理由請求檢察官上訴者，其上訴期間之計算係
以檢察官收受判決正本之日期為準。
                                            法院書記官  楊  年  雄
中         華        民         國   八十九  年    二     月     十九   日
刑法第三百三十九條
意圖為自己或第三人不法之所有，以詐術使人將本人或第三人之物交付者，處五年以
下有期徒刑、拘役或科或併科一千元以下罰金。
以前項方法得財產上不法之利益或使第三人得之者亦同。
前二項之未遂犯罰之。


司法院資訊處製作；財團法人民間司法改革基金會備份。
